臺灣新北地方法院刑事判決　　　　　110年度審訴更一字第8號
公　訴　人　臺灣新北地方檢察署檢察官
被　　　告　馬孟瓏




上列被告因傷害案件，經檢察官提起公訴（109年度偵字第00000
號），經本院以109年度審易字第2389號判決後，檢察官不服提
起上訴，經臺灣高等法院以110年度上訴字第1407號撤銷原判決
發回本院，被告於準備程序中就被訴事實為有罪之陳述，本院合
議庭裁定由受命法官獨任進行簡式審判程序並判決如下：
    主  文
馬孟瓏犯傷害罪，處拘役貳拾日，如易科罰金，以新臺幣壹仟元
折算壹日。
    事實及理由
一、本件犯罪事實及證據，除證據部分另補充「被告馬孟瓏於本
    院110年11月4日準備程序及審理中之自白」、「臺灣新北地
    方法院檢察署110年2月23日公務電話紀錄單、中華郵政股份
    有限公司三重郵局110年2月23日重營字第1101800082號函及
    所附00000000000000號帳戶之交易明細各1份」外，均引用
    如附件起訴書之記載。
二、核被告馬孟瓏所為，係犯刑法第277條第1項之傷害罪。爰審
    酌被告與告訴人黃宥嫺素不相識，僅因交通糾紛即貿然徒手
    毆打傷害告訴人，致告訴人受有如附件起訴書犯罪事實欄所
    示之傷害，實有不該，兼衡其素行、高職肄業之智識程度（
    見本院卷附被告個人戶籍資料查詢結果1 紙）、家庭經濟狀
    況勉持（見偵卷第9 頁調查筆錄受詢問人欄位）、目前工作
    月薪新臺幣3萬8千元至4 萬元、無需撫養之人、告訴人所受
    傷勢為挫傷，及被告犯後雖坦認犯行且與告訴人達成和解，
    雖依約將賠償款項匯入告訴人指定之帳戶，惟該帳戶是特殊
    專戶，不受理其他存款，故受理匯款之銀行將該款項退回被
    告帳戶等情（見本院審訴更一卷附準備程序筆錄第2頁、臺
    灣高等法院110年度上訴字第1407號卷第19頁、第27至29頁
    、第31至34頁）等一切情狀，量處如主文所示之刑，並諭知
    易科罰金之折算標準，以示懲儆。
據上論斷，應依刑事訴訟法第273條之1第1項、第299條第1項前
段、第310條之2、第454條第2項，判決如主文。
本案經檢察官王聖涵偵查起訴，由檢察官高智美到庭執行公訴。
中    華    民    國    110    年   11    月    18    日
                  刑事第二十三庭  法  官  傅明華
上列正本證明與原本無異。
如不服本判決，應於判決送達後10日內敘明上訴理由，向本院提
出上訴狀 (應附繕本) ，上訴於臺灣高等法院。其未敘述上訴理
由者，應於上訴期間屆滿後20日內向本院補提理由書「切勿逕送
上級法院」。
                                  書記官  黃毓琪
中    華    民    國   110    年    11    月    18    日
附錄本案論罪科刑法條全文：
中華民國刑法第277條
（普通傷害罪）
傷害人之身體或健康者，處 3 年以下有期徒刑、拘役或 1 千元
以下罰金。
犯前項之罪因而致人於死者，處無期徒刑或 7 年以上有期徒刑
；致重傷者，處 3 年以上 10 年以下有期徒刑。
--------------------------------------------------------
附件：
臺灣新北地方檢察署檢察官起訴書
                                    109年度偵字第20605號
    被      告  馬孟瓏  男  40歲（民國00年0月00日生）
                        籍設新北市○○區○○路0段0號2樓
                        （新北市新莊戶政事務所）
                        居新北市○○區○○路000巷00弄0號
                        1樓
                        國民身分證統一編號：Z000000000號
上列被告因傷害案件，業經偵查終結，認應提起公訴，茲將犯罪
事實及證據並所犯法條分敘如下：
        犯罪事實
一、馬孟瓏於民國109年4月26日16時40分許，在新北市○○區○
    ○路00號前，因細故與黃宥嫺發生爭執，竟基於傷害之犯意
    ，徒手毆打黃宥嫺之頭部，致其受有頭部挫傷之傷害。
二、案經黃宥嫺訴由新北市政府警察局新莊分局報告偵辦。
        證據並所犯法條
一、證據清單及待證事實：
┌──┬──────────┬────────────┐
│編號│      證據名稱      │        待證事實        │
├──┼──────────┼────────────┤
│1   │被告馬孟瓏於警詢時及│坦承於上開時、地，與告訴│
│    │偵查中之供述        │人黃宥嫺發生爭執之事實。│
├──┼──────────┼────────────┤
│2   │告訴人黃宥嫺於警詢時│全部犯罪事實。          │
│    │之指訴              │                        │
├──┼──────────┼────────────┤
│3   │監視器錄影畫面翻拍照│證明被告毆打告訴人之事實│
│    │片 8 張             │。                      │
├──┼──────────┼────────────┤
│4   │新泰綜合醫院診斷證明│證明告訴人受有上開傷害之│
│    │書                  │事實。                  │
└──┴──────────┴────────────┘
二、核被告所為，係犯刑法第277條第1項之普通傷害罪嫌。
三、依刑事訴訟法第251條第1項提起公訴。
    此  致
臺灣新北地方法院
中    華    民    國   109    年    8     月    19    日
                              檢察官   王 聖 涵